# 实物期货如何进行会计处理啊

提问人：yanzh5186 时间：2012-05-02 09:07:25
我们做一部分套期，也做一部分投机。对于投机的部分，作为金融商品核算如何做账呢，由于是保证金交易，确认的金融工具的价值要大于我付出的保证金

回答人：chenyiwei
投机部分的浮盈或浮亏确认为交易性金融资产／负债，其公允价值变动计入当期损益。被冻结的保证金可列报为其他应收款——存出保证金。

提问人：yanzh5186 时间：2012-05-03 10:18:55
非常感谢陈大版主的答复。但是，还是有一个疑问，比如我存保证金存了 1000 万，买了一手铜，假设合约价格为 100 万，但我只要付10%的保证金就可以了，这就存在杠杆。那我确认交易性金融资产-铜是按 100 万确认还是按我冻结的保证金 10 万确认呢，如果按 100万确认，我的账怎么平呢

回答人：chenyiwei
交易性金融资产／负债的余额是累计的浮盈或浮亏的金额。被冻结的保证金不是交易性金融资产，而是确认为“其他应收款——被冻结保证金”。另外合约价格在平仓之前的会计处理中不用考虑，只需在帐内反映浮盈或浮亏。